【裁判字號】    96,易,3251
【裁判日期】    970731
【裁判案由】    詐欺
【裁判全文】
臺灣臺北地方法院刑事判決              96年度易字第3251號
公  訴  人  臺灣臺北地方法院檢察署檢察官
被      告  丁○○
選任辯護人  朱俊雄律師
上列被告因詐欺案件，經檢察官提起公訴（96年度偵續字第481
號），本院判決如下：
    主  文
丁○○連續行使偽造私文書，累犯，處有期徒刑肆月，如易科罰
金，以銀元參佰元即新臺幣玖佰元折算壹日；減為有期徒刑貳月
，如易科罰金，以銀元參佰元即新臺幣玖佰元折算壹日。
    事  實
一、丁○○曾因偽造文書案件，經臺灣板橋地方法院93年度易字
    第751號判決處有期徒刑四月確定，於93年11月8日易科罰金
    執行完畢。仍不知悔改，其與戊○○係朋友關係，於95年03
    月間，為戊○○將坐落桃園縣桃園市○○路656 號房屋出售
    訊息刊登網路上，戊○○本欲以自己所有之荷蘭銀行中華航
    空聯名VISA白金卡（卡號：0000000000000000號，起訴書誤
    載為0000000000000**** ）線上刷卡方式給付前述廣告費新
    臺幣（下同）200 元，因而將上開信用卡交付與丁○○，惟
    因上開信用卡之額度過高，戊○○經其配偶丙○○之勸阻，
    遂與至丁○○之辦公室，告知丁○○不同意使用上開信用卡
    作為線上刷卡給付廣告費之用，遂交付200 元現金元與丁○○，作為給付廣告費之用，並將上開信用卡取回，詎丁○○
    竟基於行使偽造準私文書及意圖為自己不法所有、得利之概
    括犯意，利用得知上開信用卡卡號之機會，未得戊○○之同
    意，於附表所示之時間連續多次利用網際網路設備連接到特
    約商店雅虎國際資訊股份有限公司、「FROM JAPAN 」（TOK
    YO）網站，輸入「戊○○」姓名、上揭信用卡卡號、到期日
    、繳款金額等資料，繳納附表編號1至7之廣告費用、附表編
    號8、9之高爾夫球具費用，表示「戊○○」承認該9 筆消費
    ，雅虎國際資訊股份有限公司、「FROM JAPAN 」（TOKYO）
    得據以向荷蘭銀行請款，再由荷蘭銀行轉向「戊○○」本人
    請款之意，而偽造該等準私文書，並透過網路傳送而行使之
    ，致前開特約商誤認是戊○○本人或經其同意刷卡而交付財
    物或給予刊登廣告之財產上利益後，向各商店之特約收單銀
    行請款，發卡銀行即荷蘭銀行則依循信用卡機制之電腦資料
    ，誤認係戊○○本人消費而如數墊付消費款項，足以生損害
    於戊○○、前開特約商店及荷蘭銀行之財產利益。嗣戊○○
    接獲信用卡消費明細後，始獲上情。
二、案經戊○○訴請臺灣臺北地方法院檢察署檢察官偵查起訴。
    理  由
一、按被告以外之人於審判外之陳述，雖不符前四條之規定，而
    經當事人於審判程序同意作為證據，法院審酌該言詞陳述或
    書面陳述作成時之情況，認為適當者，亦得為證據。當事人
    、代理人或辯護人於法院調查證據時，知有第159條第1項不
    得為證據之情形，而未於言詞辯論終結前聲明異議者，視為
    有前項之同意。刑事訴訟法第159條之5定有明文。查被告丁○○及其辯護人對於下列各項證據方法，均未爭執其證據能
    力，本院審酌其作成時之情況，並無違法取得或顯不可信之
    情形，認為適當，得作為證據，合先敘明。
二、訊據被告丁○○固不否認其有於前揭時地，因上網刊登廣告
    及購買高爾夫球具，而使用告訴人戊○○前開信用卡，刷卡
    支付如附表所示之費用，惟矢口否認有何詐欺取財及偽造文
    書犯行，辯稱：
  (一)被告使用告訴人戊○○前開信用卡，刷卡支付如附表所示之
    費用，均係基於告訴人事前之授權所致，並藉以達到快速上
    網刊登廣告及藉此抵銷債務之目的，因到便利商店儲值，要
    1 個禮拜到10天的時間才可登載，刷卡即可當天登載，且登
    第一次廣告後，告訴人之妻丙○○反應都沒有人打電話，後
    來就繼續登。又上網刷卡購買高爾夫球桿乙事，係告訴人與
    被告共同上網挑選，以便雙方日後共同揮桿之用，被告始以
    告訴人之信用卡刷卡付費，詎於訂購後，因被告迭次向告訴
    人催討欠租未果，嗣發現告訴人有賣假發票、洗錢等情，經
    勸阻無效，被告為免告訴人之不法行為會殃及自己，不得已
    乃向國稅局大安分處檢舉，致雙方開始交惡，告訴人進而否
    認有授權被告刷卡消費之事實，而提出告訴，顯係挾怨報復
    。
  (二)當時被告、告訴人及其妻丙○○、乙○均在同一房間內，廣
    告上有文案的照片，必須要由渠等提供，該怎麼寫都是渠等
    所述，登廣告是要付費，被告沒有必要自行登載。告訴人空
    言稱其當時有拿現金200元給被告，但從被告於97年3月23日
    為告訴人及乙○上網刊登如附表編號2所示之共4筆廣告費用
    高達750元，並非告訴人所稱區區200元足以清償，且被告焉
    會再於95年04月25日11時50分將告訴人位於春日路之房屋刊
    登上網，而刊登廣告後，為何至95年05月09日為止，尚有買
    家上網與告訴人之妻丙○○洽詢售屋之情形，又告訴人為何
    在收到95年3、4月份之信用卡帳單後，亦如期繳納上開刷卡
    費用，而毫無異議。可見告訴人對於被告上開刷卡之情，知
    之甚詳。
  (三)告訴人有委託被告上網刊登廣告及積欠被告房租等情，應堪
    認告訴人至少有默認被告使用其名義為信用卡交易之行為，
    藉以抵銷其積欠房屋等款項之實。
  (四)而被告在YAHOO 拍賣網站及告訴人、發卡銀行即荷蘭銀行之
    通知下，已清償如附表所示之刷卡費用，顯未造成告訴人之
    財產上之損害等語。
三、經查：
  (一)被告有於前揭時地，使用告訴人戊○○前開信用卡，上網刊
    登廣告及購買高爾夫球具，刷卡支付如附表所示之費用之情
    ，業據被告坦承在卷，復經告訴人戊○○指訴綦詳，並有荷
    蘭銀行06年04月19日信用卡帳單、06年05月19日信用卡帳單
    （見95年度他字第6617號卷第6至9頁）、雅虎拍賣網站消費
    紀錄及中華航空聯名白金卡消費明細表（見95年度他字第66
    17號卷第18至25頁）、被告95年11月28日偵訊庭呈信用卡正
    、反面影本（見95年度他字第6617號卷第38、39頁）、被告
    刷卡款項明細表（見95年度他字第6617號卷第43、44頁）、
    刷卡交易明細單據、被告於雅虎奇摩拍賣網站網路上為其刊
    登之廣告及拍賣網站的刷卡消費紀錄（見95年度他字第6617
    號卷第54至66頁）、被告上網刊登廣告之資料、乙○之建物
    謄本及被告上網刊登廣告之資料影本（見95年度他字第6617
    號卷第85至103頁）、荷蘭銀行96年8月10日風管荷銀信字第
    960169號函及附件（見96年度偵續字第481 號卷第48至57頁
    ）、被告上網消費資料、被告上網刊登廣告之資料及網友上
    網洽詢告訴人售屋之資料影本（見96年度偵字第654 號卷第
    17至25頁）、被告上網查詢預付點資料、被告清償290 元之
    消費資料影本1件、被告上網查詢預付點繳納情形之影本1件
    、不動產買賣契約書及收據影本各1件、異動索引1件、建物
    登記謄本及照片2幀（見96年度偵字第654號卷第48至78頁）
    、被告雅虎預付點數繳納證明影本1紙（見96年度偵字第654
    號卷第83頁）在卷可資佐證，自足徵是實。
  (二)證人戊○○於本院審理時具結證述：「95年03月間桃園市○○路656號7樓之1房屋是是我太太丙○○的。我僅有在95年3
    月間委託被告在雅虎奇摩網站刊登此房屋售屋廣告，被告沒
    有向我約定收取任何仲介費用。95年03月間，乙○有向我借
    用信用卡，說要刊登售屋廣告，但我們同時就拒絕了，原本
    當初委託被告刊登售屋廣告，我有拿信用卡，但是後來我太
    太阻止，說在網路上被盜刷的情形嚴重，所以把信用卡取回
    ，我們有付現金給被告委託他刊登，同時乙○要用我信用卡
    刷刊登的費用也同時取消，我們各自拿現金給被告，也就是
    拒絕被告使用我的信用卡刷網路刊登的費用。原本是我跟乙○、被告在被告辦公室裡面，後來我太太走進來，我太太阻
    止，我太太有強調我的信用卡額度很高，網路盜刷情形嚴重
    ，絕對不要用信用卡在網路上刷卡使用，被告就把信用卡拿
    還給我們，這中間約10多分鐘。被告把信用卡還給我們時，
    沒有說他已經在網路上刷卡。我糖尿病20幾年，眼睛視力不
    好已經有10幾年，需要人家扶助，我怎可能去看電腦跟他共
    同選高爾夫球，且我已經不打高爾夫球將近10年的時間。我
    跟被告完全沒有債務糾紛。」等語（見本院97年03月27日審
    判筆錄），並有告訴人向荷蘭銀行簽立之聲明書影本1份（
    見95年度他字第6617號卷第10頁）、告訴人診斷證明書份（
    見95年度他字第6617號卷第45頁）在卷可參。
  (三)證人丙○○於本院審理時具結證述：「戊○○的信用卡帳單
    ，是我在負責繳納，因為他的視力不好，所以3、4年來都我
    在處理。關於刊登桃園市○○路656號7樓之1房屋在雅虎奇
    摩站售屋之廣告，因用網路賣房子我們不會處理，被告說他
    會處理，但是要信用卡，那時我看到有三、四個人在辦公室
    ，我堅決說不能用信用卡，要用現金處理，因我先生的額度
    很大，我看到我先生拿信用卡給被告，約10分鐘後才還給我
    先生，因為被告當時在處理電腦螢幕、滑鼠的事，所以信用
    卡沒有馬上還。當時乙○有提過跟我先生借用信用卡要刊登
    廣告，因為金額不大，但是我已經說不可以，所以她沒有再
    提，且乙○也自己支付現金。春日路的售屋，被告沒有明說
    收取任何仲介費用，我們沒有賣過房子，所有的費用他也沒
    有提過，他說刊登房子的資訊是一個月。在03月份刊登廣告
    後，我有接過網友的電話，仲介也有打來，是留我的手機，
    我知道委託是一個月，仲介打來，我說有朋友在處理，我不
    讓仲介來賣我的房子，我就婉拒。那個月我只接到一通，是
    仲介打來的，但是9月8日到12日還接到仲介的電話來詢問，
    我訝異，因為只刊登一個月，為何還會看到我賣房子的廣告
    ，我問對方，他說如何進入電腦看，我就進去裡面看（證人
    提出列印資料一份），被告還在刊登，我不知道被告是什麼
    用意，對方也表明他是仲介賣房子的人，他有告訴我如何進
    去電腦看。0000000000是我的手機沒有錯。（提示甲○96年
    度偵續字第481號卷第62、63頁）之前所述我要補充，我先
    生視力不好，他在5月9、10日都在榮總住院，接到被告打電
    話要我們搬出辦公室，很突然，我們在開刀，隔天還要再住
    院一天，大後天我回家後趕快到辦公室，被告已經敲掉馬桶
    ，害我們沒有辦法上廁所。其餘都正確。當天我們現金200
    元先付，10分鐘後才把信用卡拿還給我們。」等語（見本院
    97年03月27日審判筆錄）。
  (四)證人乙○於本院審理時具結證稱：「95年03月間臺北市○○○路○段63巷7號2樓房子是屬於我的，只有在95年3月間委託
    被告在雅虎奇摩網站登載售屋廣告一次，95年04月間委託被
    告刊登租屋廣告，一次租，一次售，被告沒有跟我收取任何
    仲介費用。在雅虎刊登拍賣廣告先要聲請ID帳戶，因為我沒
    有，所以被告提供我訊息，我才知道他有這個網址可以刊登
    廣告，才委託他幫我刊登。（提示今日所提答辯二狀被證一
    ）這是被告自己刊登，我不清楚4月份為何出現4次刊登。我
    委託被告刊登廣告，刊登使用費當時有說要拿2百元去便利
    商店繳，因為辦公室後面有一家7-11，我就拿了2百元給被
    告，是在要刊登的那天的下午3、4點左右，時間是在03月份
    ，當時劉先生也有拿了2百元給被告，我見狀也趕緊拿2百元
    給他去繳，沒有用信用卡支付，我記得很清楚，因為那天我
    父親過世後幾個禮拜，我要趕回去拜拜，我父親是在03月10
    日過世。拍賣廣告是留我的電話，被告只是提供平台，我並
    未委託被告代為出售。03月份廣告刊登完後，我不太記得有
    無請被告叫出電腦網頁給我看，04月份廣告刊登後，我沒有
    請被告叫出電腦網頁給我看。04月份的租屋廣告不是在辦公
    室付的，那時沒有在辦公室委託他刊登，是我私下跟他講的
    ，說賣不掉，是否再登一個租的廣告，這次費用應該也是去
    7-11繳，應該是被告去繳，也是繳200元，200元應該是他幫
    我墊的，到目前為止200元被告沒有跟我要，我們還有金錢
    上的往來。一開始本來要借戊○○的信用卡去支付費用，因
    為被告說這樣就可以不用等7-11進帳就可以刊登，如果用信
    用卡支付費用的話好像當天或隔天就可以刊登廣告，所以才
    會請戊○○提供他的信用卡在線上刷費，後來因為丙○○知
    道這件事情，信用卡額度有超過100萬元，所以她不同意這
    樣做，才拿回來，改用現金去便利商店支付。還沒刷之前，
    丙○○就急著要拿回去，她還因為這樣指責我。我並沒有去
    問被告確實登出的時間，因為我相信他會幫我登出，所以我
    沒有留意。我不記得是3或4月份，只有一個網友打電話給我
    。（提示96年偵字第654號卷第29至31頁及96年偵續字第481
    號第61、62頁）我之前在偵查中所述都正確，沒有補充。」
    等語（見本院97年03月27日審判筆錄），則證人乙○關於其
    200元刊登廣告之費用如何支付給被告，其在偵查中、本院
    審理時之證述雖有不一，但其關於當時因證人丙○○反對以
    額度高之前開信用卡支付刊登廣告費，告訴人因此向被告索
    回前開信用卡並交付現金給被告乙情，則前後證述一致，且
    與證人戊○○、丙○○之證述情節相符，何況證人記憶難免
    因時間之經過而有忘記部分細節或回想起部分細節，故證人
    乙○之前揭證述應堪採信。
  (五)證人己○○於本院審理時具結證稱：「（提示96年偵字第65
    4 號卷第23頁）網頁上第二個留言是為我所打上去的，我事
    後有根據網頁上留的0000000000電話打過去，我說我是太平
    洋房屋，網路看到售屋的事情，接電話的人印象中是女生，
    她好像說有朋友在處理，不接受仲介，就掛電話，那通電話
    後我就沒有再打。我沒有告訴他是幾月份的廣告。」等語（
    見本院97年03月27日審判筆錄）。
  (六)據前開證人戊○○、乙○、丙○○之證述，告訴人戊○○明
    白拒絕被告使用其前述荷蘭銀行信用卡，證人己○○亦證述
    其並未告訴證人丙○○是幾月份的廣告，而告訴人是95年03
    月份委託被告刊登廣告，證人己○○是95年04月間打電話詢
    問，時間相差不久，證人丙○○確實可能未發覺已過刊登時
    期，或認為是是閱覽之前廣告之人所撥打。又告訴人為何未
    及時發覺遭被告盜刷乙節，業據證人戊○○及丙○○證述如
    前，且被告自95年03月23日開始使用告訴人之荷蘭銀行信用
    卡，其帳單日期為95年04月19日（見95年度他字卷第6617號
    卷第6頁之信用卡帳單），而告訴人於95年5月8日至95年5月
    10日因右眼白內障術後，在行政院國軍退除役官兵輔導委員
    會臺北榮民總醫院住院手術治療之情，亦有該醫院診斷證明
    書在卷可稽，故告訴人及其家人於95年04月中下旬應會為告
    訴人眼疾所苦，並在無預警之心裡狀態下，而未注意信用卡
    帳單上之刷卡消費明細，核與常理無違。再者，從前揭告訴
    人荷蘭銀行信用卡消費明細及被告之供述，可知被告使用告
    訴人之荷蘭銀行信用卡共消費28,787元，僅附表編號2之其
    中200元及編號6之其中350元是為告訴人前述桃園市○○路
    房屋刊登廣告，其餘共28,237元均與告訴人無關，而附表編
    號2之其中550元是為乙○刊登其臺北市○○○路之房屋之廣
    告，其他均是被告個人所消費使用，另關於附表編號8、9部
    分，被告於本院辯稱是告訴人與被告共同上網挑選高爾夫球
    桿，以便雙方日後共同揮桿之用，然被告於偵查中則陳稱：
    「使用告訴人信用卡支付球桿費用，是因為我幫告訴人向他
    人借款7、8百萬元，且告訴人將他公司及佛堂都搬到我辦公
    室，因為我幫他支付一些費用，他向我表示我可以用他的信
    用卡去消費，最後我們再結算等語。」（見95年度他字第66
    17號卷第16頁），被告前後陳述不一，且告訴人會同意被告
    使用其信用卡而支付大部分與其無關之費用，亦與常情有違
    。末以，告訴人縱有積欠被告金錢，然信用卡是支付之工具
    ，非屬債權債務本身，衡諸常情，亦難認告訴人有默認被告
    使用其信用卡之意思，何況告訴人已明白拒絕被告使用其前
    述信用卡。綜上所述，本件被告犯行事證明確，堪予認定，
    應予依法論科。
四、經查，刑法於94年2 月2 日修正公布，並於被告本件行為後
    之95年7 月1 日起施行。按行為後法律有變更者，適用行為
    時之法律，但行為後之法律有利於行為人者，適用最有利於
    行為人之法律，現行刑法第2 條第1 項定有明文。此條係規
    範行為後法律變更所生新舊法律比較適用之準據法，是刑法
    第2 條第1 項本身雖經修正，惟並無比較新舊法適用之問題
    ，應一律適用裁判時之現行刑法第2 條第1 項之規定，為「
    從舊從輕」之比較；又新舊刑法關於刑之規定，雖同採從輕
    主義，惟比較時仍應就罪刑有關之共犯、未遂犯、想像競合
    犯、牽連犯、連續犯、結合犯，以及累犯加重、自首減輕暨
    其他法定加減原因（如身分加減）與加減比例等一切情形，
    綜其全部之結果，而為比較，再適用有利於行為人之法律處
    斷，而不得一部割裂，分別適用不同之新舊法（最高法院24
    年上字第4634號判例意旨、95年第8 次刑事庭會議決議參照
    ）。準此：
  (一)關於罰金刑，在刑法修正前，刑法分則編各罪所定罰金刑之
    貨幣單位原為銀元，其最高罰金數額從各該法條之規定，而
    其最低罰金數額，依修正前刑法第33條第5款之規定，為1元
    （貨幣單位為銀元）以上，且若定有罰金刑之論罪法條係於
    72年06月25日前所制定，而該法條日後均未修正者，依罰金
    罰鍰提高標準條例第1條前段規定，就其原定數額提高為2至
    10倍，其後修正者則不提高倍數，並依現行法規所定貨幣單
    位折算新臺幣條例第2 條規定，以銀元1元折算為新臺幣3元
    ；於刑法修正後，因刑法第33條第5 款修正為：「罰金：新
    臺幣1000元以上，以百元計算之。」使得刑法規定之罰金貨
    幣單位已由銀元改為新臺幣，則刑法分則編各罪所定罰金刑
    之貨幣單位，自應配合修正為新臺幣。又為使刑法分則編各
    罪所定罰金之最高數額與刑法修正前趨於一致，乃增訂刑法
    施行法第1條之1，規定：「中華民國94年1月7日刑法修正施
    行後，刑法分則編所定罰金之貨幣單位為新臺幣。94年1月7
    日刑法修正時，刑法分則編未修正之條文定有罰金者，自94
    年1月7日刑法修正施行後，就其所定數額提高為30倍。但72
    年06月26日至94年1月7日新增或修正之條文，就其所定數額
    提高為3 倍。」，從而，刑法分則編各罪所定罰金刑之最高
    數額，於刑法修正前、後並無不同，惟修正後刑法第33條第
    5 款所定罰金刑之最低數額，較修正前提高，自以修正前刑
    法第33條第5款之規定較有利於被告。
  (二)刑法第55條原規定：「一行為而觸犯數罪名，或犯一罪而其
    方法或結果之行為犯他罪名者，從一重處斷。」於此次刑法
    修正，該條經修正為：「一行為而觸犯數罪名，從一重處斷
    。但不得科以較輕罪名所定最輕本刑以下之刑。」即本次刑
    法修正，已將關於牽連犯之規定刪除。本件被告所犯行使偽
    造私文書、詐欺取財罪，具有牽連犯之關係（詳後述），依
    修正前即被告行為時之刑法規定，應從一重論以行使偽造私
    文書罪；而修正後之刑法既已刪除牽連犯之規定，則被告所
    犯上開二罪，即應依數罪併罰之規定，分論併罰，經比較新
    舊刑法之規定，以修正前之規定較有利於被告。
  (三)刑法第56條之連續犯規定業於94年1月7日修正時刪除，並自
    95年7月1日起施行。是於刑法修正施行後，行為人之數犯罪
    行為，即須分論併罰。此刪除雖非犯罪構成要件之變更，但
    顯已影響行為人刑罰之法律效果，自屬法律有變更，依刑法
    第2條第1項規定，經比較新、舊法規定之結果，應適用較有
    利於被告之行為時法律即修正前刑法關於連續犯之規定。
  (四)經綜合比較上開各條文之修正前、後規定，揆諸前揭最高法
    院決議意旨，及修正後刑法第2條第1項所採「從舊從輕」原
    則，自應整體適用被告行為時即修正前刑法之規定論處。
五、按以電磁紀錄，藉電腦之處理所顯示之聲音、影像或符號，
    足以為表示其用意之證明者，亦以文書論，刑法第220條第2
    項定有明文，被告利用網際網路設備連結至雅虎國際資訊股
    份有限公司、「FROM JAPAN 」（TOKYO）網站，輸入告訴人
    「戊○○」姓名及信用卡資料等，偽造不實之線上刷卡繳費
    單，係表示持卡人向該網站刷卡繳費，顯屬上開條文所規範
    之準私文書，故被告所為係犯刑法第216條、第220條第2 項
    、第210 條之行使偽造準私文書罪，其利用網際網路設備連
    結至附表編號1至7所示雅虎國際資訊股份有限公司之網站，
    偽造不實之告訴人線上刷卡單，致使雅虎國際資訊股份有限
    公司誤認告訴人刷卡而同意刊登廣告，被告因而獲得刊登廣
    告之利益，核犯同法第339條第2項詐欺得利罪，公訴人指該
    部分犯行係涉犯刑法第339條第1項詐欺取財罪，顯係誤認被
    告以該詐欺行為向特約商店獲得現實財物，起訴法條容有違
    誤，應予變更，且被告實際上有幫告訴人、證人乙○刊登附
    表編號2、編號6 之其中350元之廣告，故告訴人、證人乙○
    交付現金給被告，尚難認被告此部分有侵占犯行，併此敘明
    。又被告偽以告訴人名義線上刷卡附表編號8、9，致「FROM
    JAPAN」（TOKYO）認為告訴人本人消費而給付財物之行為，
    均係犯刑法第339條第1項詐欺取財罪。被告偽造私文書之低
    度行為復為行使之高度所吸收，均不另論罪。被告於附表所
    示之前揭時間，先後多次所為行使偽造私文書、詐欺取財、
    詐欺得利之方法相同，並各觸犯構成要件相同之罪名，顯均
    係基於概括犯意，反覆為之，均為連續犯，應依其行為時即
    修正前刑法第56條之規定，各以一罪論，並各加重其刑。又
    被告行使上開偽造私文書，其目的係在向被害人詐取上開財
    物或上開財產上利益，所犯行偽造私文書與詐欺取財、行偽
    造私文書與詐欺得利各二罪間均有方法、目的之牽連關係，
    應依其行為時即修正前刑法第55條後段關於牽連犯之規定，
    從一重之連續行使偽造私文書罪處斷。被告有事實欄所載之
    論罪科刑及執行情形，有臺灣高等法院被告前案紀錄表在卷
    可稽，其於有期徒刑執行完畢五年內，再犯本件有期徒刑以
    上刑之罪，為累犯，應依刑法第47條第1 項加重其刑。爰審
    酌被告本件犯罪之動機、目的、手段、所造成之損害，犯後
    否認犯行，態度不佳，惟業已清償如附表所示之刷卡金額，
    及其素行、智識程度、經驗等一切情狀，量處如主文所示之
    刑。又按修正前刑法第41條第1項規定：「犯最重本刑為5年
    以下有期徒刑以下之刑之罪，而受6 個月以下有期徒刑或拘
    役之宣告，因身體、教育、職業、家庭之關係或其他正當事
    由，執行顯有困難者，得以1元以上3元以下折算一日，易科
    罰金。但確因不執行所宣告之刑，難收矯正之效，或難以維
    持法秩序者，不在此限。」而依罰金罰鍰提高標準條例第2
    條規定（業於95年7月1日起因刪除而不再適用），就易科罰
    金折算1日之數額提高為100倍（即銀元100元以上300元以下
    ，經折算為新臺幣則為新臺幣300元以上900元以下）；修正
    後刑法第41條第1項則規定：「犯最重本刑為5年以下有期徒
    刑以下之刑之罪，而受6 個月以下有期徒刑或拘役之宣告者
    ，得以新臺幣1000元、2000元或3000元折算1 日，易科罰金
    。但確因不執行所宣告之刑，難收矯正之效，或難以維持法
    秩序者，不在此限。」而關於罰金罰鍰提高標準條例第2 條
    有關易科罰金折算1 日之數額提高倍數規定即不再適用；經
    比較修正前後關於易科罰金之折算標準，以修正前刑法第41
    條第1項之規定較有利於被告，爰依修正前刑法第41條第1項
    前段規定，諭知易科罰金之折算標準。另本件被告犯罪時間
    係在96年04月24日以前，所犯並符合中華民國九十六年罪犯
    減刑條例規定得減刑之要件，爰依該條例第2條第1項第3 款
    、第7條規定，減其宣告刑2分之1，並依該條例第9條之規定
    ，依修正前刑法第41條第1 項之規定，諭知易科罰金之折算
    標準。
據上論斷，應依刑事訴訟法第299條第1 項前段、第300條，刑法
第2條第1項前段、第216條、第210條、第220條第2 項、第339條
第1項、第2項、第47條第1 項，修正前刑法第55條後段、第56條
、第41條第1 項前段，刑法施行法第1條之1，修正前罰金罰鍰提
高標準條例第2條，現行法規所定貨幣單位折算新臺幣條例第2條
，中華民國九十六年罪犯減刑條例第2條第1項第3款、第7條、第
9條，判決如主文。
本案經檢察官簡逸薇到庭執行職務
中    華    民    國    97    年    7     月    31    日
                  刑事第五庭審判長法  官  黃程暉
                                  法  官  高偉文
                                  法  官  賴秀蘭
以上正本證明與原本無異。
如不服本判決，應於判決送達後10日內向本院提出上訴狀（應抄
附繕本）。告訴人或被害人如對於本判決不服者，應具備理由請
求檢察官上訴，其上訴期間之計算係以檢察官收受判決正本之日
期為準。
                                  書記官  游秀珠
中    華    民    國    97    年    8     月    7     日
附錄本案論罪科刑法條：
刑法第210條
偽造、變造私文書，足以生損害於公眾或他人者，處 5 年以下有
期徒刑。
刑法第216條
行使第 210 條至第 215 條之文書者，依偽造、變造文書或登載
不實事項或使登載不實事項之規定處斷。
刑法第339條
意圖為自己或第三人不法之所有，以詐術使人將本人或第三人之
物交付者，處5年以下有期徒刑、拘役或科或併科1千元以下罰金
。
以前項方法得財產上不法之利益或使第三人得之者，亦同。
前二項之未遂犯罰之。
附表
  ┌──┬────────────┬───────────┐
  │編號│      日期              │     金額             │
  │    │（西元年/月/日/時:分）  │                      │
  ├──┼────────────┼───────────┤
  │ 1  │2006/03/23/16:47        │新臺幣290元           │
  ├──┼────────────┼───────────┤
  │ 2  │2006/03/24/11:33        │新臺幣750元           │
  ├──┼────────────┼───────────┤
  │ 3  │2006/04/17/11:29        │新臺幣750元           │
  ├──┼────────────┼───────────┤
  │ 4  │2006/04/19/18:10        │新臺幣200元           │
  ├──┼────────────┼───────────┤
  │ 5  │2006/04/25/11:45        │新臺幣200元           │
  ├──┼────────────┼───────────┤
  │ 6  │2006/04/26/19:30        │新臺幣700元           │
  ├──┼────────────┼───────────┤
  │ 7  │2006/05/04/12:27        │新臺幣350元           │
  ├──┼────────────┼───────────┤
  │ 8  │2006/05/10              │日幣81,090元          │
  │    │                        │（即新臺幣23,772元）  │
  ├──┼────────────┼───────────┤
  │ 9  │2006/05/15              │日幣6,116元           │
  │    │                        │（即新臺幣1,775元）   │
  └──┴────────────┴───────────┘


司法院資訊處製作；財團法人民間司法改革基金會備份。
